臺灣桃園地方法院刑事判決　　　　　 100年度審訴字第2423號
公　訴　人　臺灣桃園地方法院檢察署檢察官
被　　　告　劉桂鈴
上列被告因違反毒品危害防制條例案件，經檢察官提起公訴（10
0 年度毒偵字第2911、3969號），被告於本院準備程序進行中，
就被訴事實為有罪之陳述，經告知簡式審判程序意旨，且聽取當
事人之意見後，本院合議庭裁定由受命法官獨任進行簡式審判程
序，並判決如下：
    主  文
劉桂鈴施用第一級毒品，累犯，處有期徒刑拾月；又施用第二級
毒品，累犯，處有期徒刑陸月；又施用第一級毒品，累犯，處有
期徒刑拾月，扣案之注射針筒壹支沒收；又施用第二級毒品，累
犯，處有期徒刑陸月，扣案之吸食器壹組、分裝袋貳只均沒收。
應執行有期徒刑貳年肆月，扣案之注射針筒壹支、吸食器壹組、
分裝袋貳只均沒收。
    事實及理由
一、犯罪事實：
    劉桂鈴前於民國89年間，因施用毒品案件，經臺灣宜蘭地方
    法院以89年度毒聲字第715 號裁定送觀察、勒戒後，認有繼
    續施用毒品之傾向，再經同院以89年度毒聲字第1072號裁定
    令戒治處所施以強制戒治，復經同院以90年度毒聲字第 200
    號裁定停止戒治併付保護管束，迄90年11月17日保護管束期
    滿，並經臺灣宜蘭地方法院檢察署檢察官以90年度戒毒偵字
    第33號為不起訴處分確定。復於前揭強制戒治執行完畢釋放
    出監之5 年內之93年間，又因施用第一、二級毒品案件，經
    本院以93年度訴字第345 號分別判處有期徒刑10月、4 月，
    應執行有期徒刑1 年確定（於本案不構成累犯）。嗣又：(一)
    於96年間，因施用第一、二級毒品案件，經本院以96年度訴
    字第1204號判決分別判處有期徒刑9 月（共2 罪）、3 月（
    共2 罪）應執行有期徒刑1 年10月確定，再經本院以96年度
    聲減字第9905號裁定各減刑二分之一，並定應執行刑為有期
    徒刑11月確定；(二)於96年間，因竊盜案件，經本院以96年度
    簡字第210 號判決判處有期徒刑6 月，減為3 月確定；(三)於
    96年間，因竊盜案件，經本院以96年度壢簡字第1211號判決
    判處有期徒刑4 月確定；(四)於97年間，因施用毒品案件，經
    本院以97年度審易字第628 號判決判處有期徒刑5 月確定。
    上開減刑後(一)之各罪刑與(二)(三)之罪刑，再經本院以97年度聲
    字第131 號裁定合併定應執行刑為有期徒刑1 年6 月後，與
    (四)之罪刑接續執行，在98年6 月6 日假釋出監併付保護管束
    ，迄98年10月16日保護管束期滿，假釋未經撤銷，其未執行
    之刑，以已執行論（於本案構成累犯）。詎仍基於施用第一
    、二級毒品之犯意，而分別：
    (一)於100 年4 月15日為警採尿時起回溯26、96小時內，在桃
      園縣平鎮市○○路○○段231 巷68號之住處，分別以針筒
      注射之方式施用第一級毒品海洛因及以吸食器燒烤之方式
      施用第二級毒品甲基安非他命各1 次。嗣於100 年4 月15
      日上午10時50分許，在桃園縣平鎮市○○路161 巷前為警
      盤查查獲，並經其同意採集尿液送驗後，結果呈鴉片類及
      安非他命類陽性反應，始查悉上情。
    (二)於100 年7 月27日下午1 時許，在該時位於桃園縣中壢市
      ○○路220 號2 之2 之居處，先後以針筒注射之方式施用
      第一級毒品海洛因及以吸食器燒烤之方式施用第二級毒品
      甲基安非他命各1 次。嗣於同日晚間8 時50分許，為警在
      桃園縣中壢市○○路220 巷口前查獲，並徵得其同意後，
      在上址扣得其所有供（非專供）施用海洛因所用之注射針
      筒1 支、施用甲基安非他命所用之吸食器1 組、分裝袋 2
      只，而悉上情。
二、證據名稱：
    (一)被告劉桂鈴於本院審理中之自白。
    (二)桃園縣政府警察局平鎮分局被採尿人尿液暨毒品真實姓名
      與編號對照表、正修科技大學超微量研究科技中心尿液檢
      驗報告各2 份。
    (三)扣案之注射針筒1支、吸食器1 組、分裝袋2 只。
三、核被告劉桂鈴所為，就犯罪事實(一)、(二)部分，均分別係犯毒
    品危害防制條例第10條第1 項、第2 項之施用第一級毒品及
    施用第二級毒品罪。其施用毒品前後非法持有毒品之低度行
    為，應為施用毒品之高度行為所吸收，均不另論罪。被告所
    犯上開各罪間，犯意各別，行為互殊，應予分論併罰。又被
    告已有上揭犯罪事實欄所載之論罪科刑紀錄，有臺灣高等法
    院被告前案紀錄表可佐，其於有期徒刑執行完畢後5 年內，
    故意再犯本案有期徒刑以上之罪，皆為累犯，均應依刑法第
    47條第1 項之規定，加重其刑。爰審酌被告前因施用毒品經
    強制戒治執行完畢後，仍無法斷絕施用毒品惡習，顯見其意
    志力薄弱，其施用毒品足以導致精神障礙、性格異常，甚至
    造成生命危險，戕害一己之身體健康，並兼衡其於犯後坦承
    犯行等一切情狀，分別量處如主文所示之刑，並定其應執行
    之刑。檢察官雖當庭就被告具體求予量處定應執行刑有期徒
    刑2 年6 月，惟本院衡酌本案之犯罪情節、所生危害等情後
    ，認上揭刑度已足對被告收懲戒之效，是檢察官之具體求刑
    稍嫌過重，併予敘明。末查，扣案之注射針筒1 支及吸食器
    1 組、分裝袋2 只，乃分別係供被告犯犯罪事實(二)之施用第
    一、二級毒品之罪所用之物，業據被告供承在卷，故應依刑
    法第38條第1 項第2 款之規定，於被告該次施用第一、二級
    毒品犯行之主文項下，分別諭知沒收之宣告。
四、應適用之法條：
    刑事訴訟法第273 條之1 第1 項、第299 條第1 項前段、第
    310 條之2 、第454 條第1 項，毒品危害防制條例第10條第
    1 項、第2 項，刑法第11條前段、第47條第1 項、第38條第
    1 項第2 款、第51條第5 款。
五、如不服本判決，得自收受送達之翌日起10日內向本院提出上
    訴狀（應附繕本），其未敘述上訴理由者，應於上訴期間屆
    滿後20日內補提理由書狀於本院，上訴於臺灣高等法院。
本案經檢察官林郁芬到庭執行職務。
中    華    民    國   100    年    11    月    30    日
                               刑事庭  法  官  蘇昌澤
以上正本證明與原本無異。
                                       書記官  石曉芸
中    華    民    國   100    年    11    月    30    日
附錄本案論罪科刑依據之法條：
毒品危害防制條例第10條
施用第一級毒品者，處6 月以上5 年以下有期徒刑。
施用第二級毒品者，處3 年以下有期徒刑。